臺灣臺北地方法院刑事判決　　　　　　　96年度易字第2027號
公　訴　人　臺灣臺北地方法院檢察署檢察官
被　　　告　乙○○
　　　　　　　　　　（現另案於台北看守所羈押中）
上列被告因竊盜案件，經檢察官提起公訴（96年度偵字第13685
號），本院判決如下：
    主  文
乙○○竊盜，累犯，處有期徒刑捌月。
    事  實
一、乙○○前於民國93年間，因犯竊盜罪，經臺灣高等法院於93
    年7月7日以93年度上易字第779號判處有期徒10月確定，其
    另於同年間，因犯竊盜罪，經本院以93年度易字第1295號判
    處有期徒刑10月，於94年1月17日確定，二接續執行，於96
    年4月20日縮短刑期執行完畢。竟仍不知悔改，於96年6月5
    日16時許，駕駛其向不知情友人陳明珠借來之車牌號碼DE-6
    253號自用小客車（該車為不知情之周廷霖所有，借予不知
    情之陳明珠使用），行經臺北縣深坑鄉○○路○段112巷13號
    前時，見甲○○所有之散熱冷凝器6組、散熱風散3組（合計
    約值新臺幣【下同】1萬2千元）置放於門前，認有可乘之機
    ，竟基於意圖為自己不法之所有，徒手竊取得手，並以上開
    車輛裝載揚長而去。
二、案經臺北縣政府警察局新店分局報告臺灣臺北地方法院檢察
    署檢察官偵查起訴。
    理  由
一、上揭犯罪事實，業據被告乙○○坦承不諱，核與證人周廷霖
    於警詢時之證詞: 車牌號碼DE-6253號自用小客車為伊所有
    ，出借予友人陳明珠使用等語，證人陳明珠於警詢時所述:
    被告向伊稱要應徵工作，所以將車借予被告使用等語，及證
    人甲○○於警詢時證述: 於96年6月5日17時返家時發現放在
    家門口之散熱冷凝器6組及散熱風散3組被竊，經查看監視錄
    影器，拍到駕駛DE-6253號自小客車的人下車竊取。該物品
    合計約值1萬2千元等語相符（參偵字第13685號卷第8-15頁
    。證人周廷霖等三人均未於本院審理時到庭作證，但被告於
    本院審理程序調查證據時，就其等之證詞之證詞能力均不爭
    執，依刑事訴訟法第159條之5第2項自得為證據，附此敘明
    。）。此外，並有監視錄影器翻拍照片5張在卷可稽（參同
    上卷第23-25頁），質之被告亦坦承照片中人確為其本人，
    足認被告前開出於任意性之自白，核與事實相符，而可採信
    。從而，本件被告竊盜之犯行事證明確，洵堪認定。
二、核被告所為，係犯刑法第320條第1項之竊盜罪。被告前於93
    年間，因犯竊盜罪，經臺灣高等法院於93年7月7日以93年度
    上易字第779號判處有期徒10月確定，其另於同年間，因犯
    竊盜罪，經本院以93年度易字第1295號判處有期徒刑10月，
    於94年1月17日確定，二接續執行，於96年4月20日縮短刑期
    執行完畢，此有臺灣高等法院被告前案紀錄表在卷可稽。其
    於受有期徒刑之執行完畢後，5年內再故意犯本件有期徒刑
    以上之罪，為累犯，應依刑法第47條第1項之規定加重其刑
    。爰審酌被告素行不佳，其甫因犯竊盜罪執行完畢，仍不知
    悔悟，為個人私利，以行竊之方法滿足所須，所竊得之財物
    價值約僅1萬2千元，價值尚非甚高，以及其犯後坦承犯行，
    態度尚稱良好等一切情狀，量處如主文所示之刑。至於公訴
    人雖以被告有多次竊盜之前科，且於本案之後復有多次竊盜
    之犯行，顯有犯罪之習慣，請求判令被告入勞動處所施以強
    制工作等語。惟查，本件被告之犯罪所得僅有1萬2千元，已
    如前述，是本件被告之犯行，科以有期徒刑8月之刑，已屬
    適當。而被告先前之竊盜前科，其行為時間均在93年間，距
    離本件犯行復已逾3年，又其在本件之後雖另有三件竊盜之
    犯行，並經檢察官提起公訴。但查，其最近的一次96年6月
    21日距離本件亦已逾半個月。是尚難遽認被告已有犯罪之習
    慣。且本件所諭知之刑，未逾竊盜犯贓物犯保安處分條例第
    2條第4項規定之一年以上，是本件尚無另行宣告令被告入勞
    動處所強制工作之保安處分之必要，附此敘明。
據上論斷，應依刑事訴訟法第284條之1、第299條第1項前段，刑
法第320條第1項、第47條第1項，刑法施行法第1條之1，判決如
主文。
本案經檢察官陳焜昇到庭執行職務中
中　　華　　民　　國　　96　　年　　9 　　月　　13　　日
　　　　　　　　　刑事第四庭    法　官　李桂英
上正本證明與原本無異。
如不服本判決，應於判決送達後10日內，向本院提出上訴狀。
　　　　　　　　　　　　　　　　書記官　嚴君珮
中　　華　　民　　國　　96　　年　　9 　　月　　13　　日
附錄本案論罪科刑法條全文:
中華民國刑法第320條
（普通竊盜罪、竊佔罪）
意圖為自己或第三人不法之所有，而竊取他人之動產者，為竊盜
罪，處5年以下有期徒刑、拘役或5百元以下罰金。
意圖為自己或第三人不法之利益，而竊佔他人之不動產者，依前
項之規定處斷。
前二項之未遂犯罰之。
